【裁判字號】    89,交聲,80
【裁判日期】    890819
【裁判案由】    聲明異議
【裁判全文】
臺灣高雄地方法院刑事交通事件裁定                 八十九年度交聲字第八號
    原處分機關  高雄市交通事件裁決所
    受 處分 人
    即 異議 人  甲○○
右列受處分人因違反道路交通管理處罰條例案件，對於高雄市交通事件裁所八十九年
五月三十一日所為之處分（原處分：高市建交裁駕字第三二─Ｂ00000000號
），聲明異議，本院裁定如左：
    主  文
異議駁回。
    理  由
一、本件聲明異議意旨略以：異議人即受處分人甲○○於民國八十九年四月十二日前
    往位於高雄市○○○路二四五號之電信局辦理業務，見同路二三四號商家門前之
    馬路上置放一只私製鐵馬霸佔路面影響路邊停車，便下車將該鐵馬連同鐵鍊一併
    拿開並將之放置在人行道上後，將車子停放在該位子上，在向該商家老闆娘招呼
    後，便進入電話局辦理業務，約半小時出來後，竟見兩位警員站在其車子旁，老
    闆娘即嚷嚷著警察是他請來的，未料警員未開單處罰該商家老闆娘佔據路面形同
    路霸之行為，反而以異議人違規停車而當場舉發，異議人至為不服，請求撤銷原
    處分云云。
二、按在交岔路口十公尺內不得臨時停車；禁止臨時停車處所，涉有禁止停車標誌、
    標線之處所不得停車，道路交通安全規則第一百十一條第二款、第一百十二條第
    一項第一款、第四款分別定有明文。又按汽車駕駛人在禁止臨時停車之處所停車
    者，處六百元以上一千二百元以下罰鍰，道路交通管理處罰條例第五十六條第一
    項第一款定有明文。
三、經查，異議人甲○○於八十九年四月十二日中午一時許，將其所駕駛之車牌號碼
    ＹＥ─三二六六號自用小客車，停放在高雄市○○○路二四三號巷口之事實，業
    經證人即高雄市政府警察局楠梓分局楠梓派出所警員乙○○於本院調查中結證屬
    實，並經異議人自承在卷（本院八十九年八月三日訊問筆錄），復有證人乙○○
    所提呈異議人駕駛車牌號碼ＹＥ─三二六六號自小客車停放楠梓新路二四三巷巷
    口旁商家門前馬路上之照片一幀及異議人提呈之照片七幀在卷可稽，足證異議人
    確係將汽車停放在楠梓新路與該路二四三巷交岔路口十公尺內無訛，是異議人違
    反前揭道路交通安全規則規定，彰彰甚明。處罰機關（即原處分機關），援引道
    路交通管理處罰條例第五十六條第一項，處罰鍰一千二百元，於法並無不合，異
    議人指摘原處分違法失當，顯無理由，自應予駁回。又「不法者，不得主張不法
    之平等」，是異議人自不得以警員未對商家違規佔據路面逕行舉發為由，即主張
    原處分機關對其前開違規停車行為所為之處分於法無據，至警員未對該商家違反
    道路交公管理規則之行為未予舉發，該行為是否有不當之處，係屬行政範疇，非
    本院審究範圍，併此敘明。
據上論斷，應依道路交通案件處理辦法第十九條，裁定如主文。
中      華      民      國    八十九    年      八      月     十九     日
                                臺灣高雄地方法院交通法庭
                                    法  官  廖  純  卿
右正本證明與原本無異。
如不服本裁定，應於裁定送達後五日內，向本院提出抗告狀。
                                    書記官  林  孝  聰
中    華    民    國      八十九      年      八      月      二十一    日


司法院資訊處製作；財團法人民間司法改革基金會備份。
